



Carrera 88 a Bis A No 129 16



319 4444766 312 5378256



elramirezi@unal.edu.co



@elkinleandroramirezibañez



Blog Académico en Seguridad y Defensa https://asesorialeandroramirez.wordpress.com



ELKIN LEANDRO RAMIREZ IBAÑEZ

Perfil Profesional

Profesional de alto nivel, experto en temas de seguridad y defensa, geopolítica, análisis de coyuntura y políticas públicas. Experiencia como investigador, gestor territorial y consultor en proyectos sociales y académicos en el sector público. Experiencia como docente en el sector público y privado. Conferencista y articulista.

Habilidades personales

- Liderazgo
- Habilidad comunicativa oral y escrita
- Capacidad de análisis de información
- Perseverancia y gusto por los retos
- Orientación al cumplimiento

Experiencia Profesional

2023-01-20 Actualmente Escuela de Posgrado de la Policía Nacional ESPOL

Docente Cátedra Gestión Comunitaria, Convivencia y Seguridad Humana.

Funciones:

- Crear el Plan de Trabajo Académico
- Actualizar el Syllabus de la cátedra
- Brindar asesoría académica a los suboficiales
- Evaluar el desempeño académico de los suboficiales









2018-02-01 Actualmente Imagen Comunicación Y Liderazgo ICL

Cofundador y coach en comunicación oral

Funciones: Se brinda asesoría en los siguientes temas;

- Talleres en expresión oral
- Asesorías personalizadas
- Argumentación y debate
- Comunicación verbal y no verbal efectiva
- Discurso elevador para emprendedores

2016-01-15 2017-10-30 Supercerebros Milag

Docente

Funciones:

- Diseño y ejecución de talleres en técnicas de memoria
- Entrenamiento y manejo de grupos
- Apoyo logístico y análisis de información

2016-09-16 -2016-09-21 Universidad EAFIT

Consultor

Funciones:

- Gestión en territorio del proyecto 10 TIC Ministerio de Educación
- Asesoría a docentes en la implementación de las herramientas TIC
- Programación de reuniones administrativas con docentes coordinadores
- Trabajo con la comunidad educativa realizando talleres y capacitaciones en las herramientas TIC

2014-01-24 2014-08-24 Secretaria Distrital de Educación de Bogotá

Gestor de participación

Funciones:

- Gestión en territorio del Proyecto de Educación para la Convivencia y la Ciudadanía PECC en diferentes localidades de Bogotá
- Coordinador de las mesas locales de participación educativa
- Asistir a reuniones interinstitucionales, plenarias y asambleas distritales
- Apoyo logístico y preparación de talleres y encuentros educativos del distrito



2010-09-21 2010-12-29 Escuela Superior de Administración Pública ESAP

Investigador Auxiliar

Funciones:

- Apoyo investigativo en el proyecto para la creación del Estatuto Laboral en Colombia y el Teletrabajo.
- Recopilación y análisis de información cualitativa sobre normatividad en materia laboral en Colombia y tratados de la OIT
- Realización de la reseña histórica para la exposición de motivos ante el Departamento Administrativo de la Función Pública DAFP
- Asesoría política en el desarrollo de la investigación



2010-09-21 2010-12-29 Universidad Nacional de Colombia

Investigador Auxiliar

Funciones:

- Apoyo investigativo en el proyecto de creación del Guion del Documental del Bicentenario de la independencia de Colombia
- Recopilación de información fotográfica, audiovisual y bibliográfica
- Asesoría política e histórica para la creación del Documental

Formación



Universidad Militar Nueva Granada

Especialista en Alta Gerencia de la Seguridad y la Defensa

2017



Universidad Nacional de Colombia

Politólogo

2012

Universidad dol Tolima



Otras certificaciones

Universidad del Tolima

Seminario de docencia universitaria 2019

Superintendencia de Vigilancia y Seguridad Privada

Acreditación como Consultor en Seguridad Privada 2017

Producción Académica



ARTÍCULO:

POLÍTICA DE DEFENSA DE BRASIL Y COLOMBIA EN LA PRIMERA DECADA DEL SIGLO XXI.

REPOSITORIO UNIVERSIDAD MILITAR NUEVA GRANADA 2017.



ARTÍCULO:

EL CAÑÓN DE GARRRAPATAS: INICIO DE UNA GUERRA IRREGULAR POR EL CONTROL DE LA COCA 2004-2005.

REVISTA FUERZAS ARMADAS. ESCUELA SUPERIOR DE GUERRA. EDICIÓN 258. VOL LXI. CUARTA EDICIÓN 2021.

Elkin Leandro Ramírez Ibáñez C.C. 80.032.308 de Bogotá